臺灣屏東地方法院民事裁定
110年度消債清字第41號
聲  請  人  
即 債務 人  馮大謀  

代  理  人  謝以涵律師
上列當事人因消費者債務清理事件聲請清算，本院裁定如下：
    主  文
債務人馮大謀自民國111年3月11日中午12時起開始清算程序。
命司法事務官進行本件清算程序。
    理  由
一、按債務人不能清償債務或有不能清償之虞者，於法院裁定開
    始更生程序或許可和解或宣告破產前，得向法院聲請依本條
    例所定清算程序，清理其債務；法院開始清算程序之裁定，
    應載明其年、月、日、時，並即時發生效力，消費者債務清
    理條例（下稱消債條例）第3條、第80條前段、第83條第1項
    分別定有明文。次按法院裁定開始清算程序後，得命司法事
    務官進行清算程序，復為消債條例第16條第1項前段所明定
    。
二、聲請意旨略以：聲請人積欠債務達新臺幣（下同）578,799
    元，有不能清償之情，且曾於110年7月間，與最大債權金融
    機構永豐商業銀行股份有限公司進行消費者債務清理前置協
    商，惟因無法負擔協商條件而調解不成立。又聲請人未經法
    院裁定開始更生程序或許可和解或宣告破產，爰聲請准予裁
    定清算等語。
三、經查：
  ㈠聲請人之上開主張，業據其提出財團法人聯合徵信中心當事
    人綜合信用報告書、全國財產稅總歸戶財產查詢清單、108
    至109 年度綜合所得稅各類所得資料清單、勞工保險被保險
    人投保資料表等件為證，並有本院調解程序筆錄可稽。是聲
    請人既與債權人前置協商不成立，其提出本件聲請，於法有
    據。
  ㈡關於聲請人收入部分，聲請人現因傷無法工作，每月由其子
    資助生活費，業據其陳明在卷，並有診斷證明書、無收入切
    結書可佐，且聲請人108至109年均無所得，現投保勞保於屏
    東縣廚具裝修業職業工會，顯未受僱任何公司或商號，堪信
    屬實。至聲請人之支出部分，聲請人陳稱每月必要支出共為
    17,706元，雖未提出全部單據供本院審酌，惟與依消債條例
    第64條之2第1項規定，以111年衛生福利部公告每人每月最
    低生活費之1.2倍計算之數額17,076元相符，應屬確實。
  ㈢綜上，聲請人每月所得扣除必要生活費後，已無剩餘。聲請
    人名下固有國泰人壽保險股份有限公司、富邦產物保險股份
    有限公司、新光產物保險股份有限公司之保單，有中華民國
    人壽保險商業同業公會保險業通報作業資訊系統資料查詢結
    果表可佐，惟本院審酌上開保單未解約前尚無法用以清償，
    而聲請人積欠之債務至少已達857,969元，亦有債權人富邦
    資產管理股份有限公司及前置調解債權明細表可考，堪認聲
    請人確有不能清償債務或有不能清償之虞之情形，而有清算
    之原因。此外，本件查無聲請人有消債條例所定應駁回清算
    聲請之事由存在，則聲請人所為聲請，應屬有據，爰命司法
    事務官進行本件清算程序。
四、依首開規定，裁定如主文。
中　　華　　民　　國　　111 　年　　3 　　月　　11　　日
                  民事庭  法　官　彭聖芳
正本係照原本作成。
本裁定不得抗告。
中　　華　　民　　國　　111 　年　　3 　　月　　11　　日
                          書記官  孫秀桃